臺灣高雄地方法院刑事判決　　　　　　 94年度交易字第193號
公　訴　人　臺灣高雄地方法院檢察署檢察官
被　　　告　乙○○
上列被告因過失傷害案件，經檢察官提起公訴（94年度調偵字第
331 號），本院判決如下：
    主  文
乙○○因過失傷害人，處有期徒刑肆月，如易科罰金，以佰元
折算壹日。
    事  實
一、乙○○考領有普通小客車駕駛執照，於民國 (下同)93 年9
    月4 日晚上11時45分許，駕駛車牌號碼ZT-3802 號自用小客
    車，沿高雄縣鳥松鄉○○路由南向北行駛，途經該路與圓山
    路交岔路口時，本應注意汽車行駛時，駕駛人應注意車前狀
    況，並隨時採取必要之安全措施，而依當時之路面乾躁、天
    候正常，路面無缺陷、視線良好等情況，並無不能注意之情
    形，竟疏未注意車前狀況，致其上開自用小客車之前方保險
    桿中央部位直接撞及由丁○○所騎乘，沿圓山路由西往北左
    轉澄清路行駛之車牌號碼XOA-359 號重型機車之右後方車身
    ，丁○○因此人車倒地，受有聽力損失 (左耳平均聽力10分
    貝、右耳平均聽力氣導20分貝、骨導18分貝)、 嚴重腦挫傷
    、臚內出血、右顳骨骨折、頭皮裂傷 (長8 公分)、 頭部外
    傷併腦挫傷硬腦膜出血、外斜視、兩眼視野缺損、兩眼色覺
    異常、腦創傷後認知功能異常等傷害。乙○○肇事後，於有
    偵查犯罪權限之機關發覺本件犯罪之前，即以其使用之
    0000000000號行動電話 (登記申請人為其妻柯燕菁)撥打119
    請救護車到場救助，經警到達現場處理時，即向警員表示其
    係肇事者，並願接受裁判，始查悉上情。
二、案經丁○○訴由高雄縣政府警察局仁武分局報告臺灣高雄地
    方法院檢察署檢察官偵查起訴。
    理  由
一、訊據被告乙○○坦承有於前揭時、地駕車肇事，並撞傷告訴
    人丁○○之事實不諱，惟矢口否認有何過失傷害犯行，辯稱
    ：伊從澄清路剛起步，車速不會很快，而且當時伊的方向是
    綠燈，伊忽然看見一部機車過來，伊煞車不及就撞上該機車
    ，是對方闖紅燈，伊沒有過失等語。經查，被告駕駛上開自
    用小客車與告訴人之機車相撞後，機車倒地造成之刮地痕起
    點距離澄清路北上內側快車道之中央分向線0.9 公尺，並向
    東北方向延伸8.5 公尺，機車則於碰撞分隔島後始停止，被
    告之自用小客車前方保險桿中央部位則有明顯凹陷之情形，
    此有高雄縣政府警察局仁武分局道路交通事故現場圖1 紙、
    現場照片2 紙在卷可稽，足見上開兩車相撞之力道非小。再
    衡以上開高雄縣政府警察局仁武分局道路交通事故調查報告
    表(一)所 示，肇事地點之路面乾躁、路面無缺陷、視線良
    好，並無任何影響視線之障礙物，肇事當時之天候正常，並
    無不能注意之情事，而告訴人於肇事前係騎乘機車自圓山路
    由西往北左轉進入澄清路，其車速自不可能太快；則苟被告
    行經上開交岔路口時，注意車前狀況，應不致撞擊告訴人所
    騎乘，甫左轉進入澄清路且車速不快之機車，並造成上開機
    車刮地痕長達8.5 公尺，碰撞分隔島後始停止，其所有之自
    用小客車前方保險桿中央部位明顯凹陷之情事。換言之，被
    告駕車行經肇事地點之前，確實未注意車前狀況，以致發生
    本件車禍，應堪認定。復查，本件車禍發生當時，路口之號
    誌運作正常，此有高雄縣政府警察局仁武分局道路交通事故
    調查報告表 (一)、 高雄縣政府警察局94年9 月21日高縣警
    交字第09403947號函各1 紙在卷可稽，告訴人與被告均堅稱
    其行進方向之號誌為綠燈，雖與事實不符，惟並無證據證明
    究係何方闖紅燈，故被告辯稱告訴人闖紅燈，伊忽然看見一
    部機車過來，煞車不及就撞上該機車，伊沒有過失等語，尚
    難採信。綜上所述，被告所辯不足採信。此外，上開事實業
    據證人即告訴人丁○○於本院94年10月21日審理時指證歷歷
    ，復有道路交通現場談話紀錄表1 份、高雄縣政府警察局仁
    武分局道路交通事故現場圖1 紙、高雄縣政府警察局仁武分
    局道路交通事故調查報告表 (一)、 (二)各1 紙、現場照片
    12張附卷可按，而告訴人確因本件車禍受有如事實欄所示之
    傷害，亦有高雄榮民總醫院出具之診斷證明書1 紙、邱綜合
    醫院出具之診斷證明書1 紙、長庚紀念醫院出具之診斷證明
    書3 紙附卷可證。
二、按汽車行駛時，駕駛人應注意車前狀況，並隨時採取必要之
    安全措施，道路交通安全規則第94條第3 項定有明文。被告
    於上揭時、地駕車本應注意上揭規定，且依當時情形，又無
    不能注意之情形，乃竟疏於注意車前狀況，採取適當之安全
    措施，以致肇事使告訴人受傷，其有過失，已甚明顯；而告
    訴人因本件車禍受傷，與被告之過失行為間並有相當因果關
    係。本件事證明確，被告過失傷害之犯行已堪認定。
三、核被告乙○○所為，係犯刑法第284 條第1 項前段之普通過
    失傷害罪，又被告肇事後，於有偵查犯罪權限之機關發覺
    本件犯罪之前，即以其使用之0000000000號行動電話 ( 登
    記申請人為其妻柯燕菁)撥 打119 請救護車到場救助，經警
    到達現場處理時，即向警員表示其係肇事者，並願接受裁判
    ，此經證人即前往處理肇事現場之警員甲○○於本院94年10
    月21日審理時證述在卷，並有高雄縣政府消防局94年7 月14
    日高縣消指字第0940005452號函及所附本件車禍報案資料各
    1 紙、台灣大哥大股份有限公司0000000000號行動電話用戶
    資料查詢紀錄1 紙附卷可按，其符合刑法第62條自首之規定
    ，應減輕其刑。爰酌被告前開過失之程度，犯罪後主動撥打
    119 請求救護告訴人，避免告訴人傷害加重，並向到場處理
    之警員自首，惟其犯罪後否認犯行，迄今尚未與告訴人達成
    和解，及告訴人受傷情形並非輕微等一切情狀，量處如主文
    所示之刑，並諭知易科罰金之折算標準。
據上論斷，應依刑事訴訟法第299 條第1 項前段，刑法284 第1
項前段、第62條前段、第41條第1 項前段，罰金罰鍰提高標準條
例第1 條前段、第2 條，判決如主文。
本案經檢察官丙○○到庭執行職務。
中　　華　　民　　國　　94　　年　　11　　月　　3 　　日
                  刑事第九庭 審判長 法　官  張世賢
                                    法　官  謝梨敏
                                    法　官  陳建和
以上正本，係照原本作成，證明與原本無異。
如不服本判決，應於送達後10日內，向本院提出上訴狀。
中　　華　　民　　國　　94　　年　　11　　月　　3 　　日
                                    書記官  林慧君
附錄本判決論罪之法條：
刑法284條第1項前段
因過失傷害人者，處六月以下有期徒刑、拘役或500 元以下罰金
。
